臺灣高雄地方法院民事裁定　九十一年度小上字第一三○號
　　上　訴　人　甲○○
　　被上訴人　　屏東東山河社區管理委員會
　　法定代理人　陳永慶
右當事人間請求給付管理費事件，上訴人對於中華民國九十一年十月十五日本院
九十一年度雄小字第一五八０號第一審判決提起上訴，本院裁定如左：
    主　　文
上訴駁回。
第二審訴訟費用新台幣肆佰參拾肆元由上訴人負擔。
    理    由
一、按對於小額程序之第一審判決之上訴，非以其違背法令為理由，不得為之；所謂
    判決違背法令，乃指判決不適用法規或適用不當；而有第四百六十九條所列第一
    款至第五款事由時，其判決當然為違背法令，民事訴訟法第四百三十六條之二十
    四第二項、第四百三十六條之三十二第二項準用第四百六十八條及第四百六十九
    條第一款至第五款（同條第六款則不在準用之列）分別定有明文。而以判決有不
    適用法規或適用不當為上訴理由時，其上訴狀或理由書應有具體之指摘，並揭示
    該法規之條項或內容，若係成文法以外之法則，應揭示該法則之旨趣，倘為司法
    院解釋或最高法院之判例，則應揭示該判解之字號或其內容，如依民事訴訟法第
    四百六十九條所列第一款至第五款事由提起上訴時，其上訴狀或理由書應揭示合
    於該條款之事實，上訴理由狀如未依此項方法表明者，即難認為已對原判決之違
    背法令有具體之揭示，其上訴自難認為合法（最高法院七十一年台上字第三一四
    號判例要旨參照）。次按上訴不合程式或已逾期間或法律上不應准許者，第二審
    法院應以裁定駁回之，同法第四百四十四條第一項前段亦有明文。
二、上訴意旨略以：上訴人提出尖美公司證明文件、及土地持分及停車位未辦過戶、
    法務部行政執行署屏東行政執行處地價稅催收函、尖美公司向屏東稅捐處之陳情
    函及土地登記簿謄本各一份，足以證明尖美公司未辦理交屋動作，上訴人又未般
    入居住，怎有繳交管理費之道理云云。
三、查上訴人對原審判決並未以該判決違法為由，並指述違法之具體內容，其上訴理
    由徒以第三人尖美公司未辦理交屋、上訴人未搬入居住不應繳交管理費為由提起
    上訴，然該項事由業經原審法院，於理由援引公寓大廈管理條例第十八條第一項
    第二款只要是區分所有權人即應繳交管理費，不以實際上是否遷入為繳交管理費
    與否之標準而加以說明，並詳述判斷之理由。上訴人並未具體指摘原判決有何違
    背法令之處，仍執前詞為上訴理由，自難認為其上訴適法，揆諸上開說明，爰逕
    以裁定駁回之。
四、末按小額訴訟之上訴程序，法院為訴訟費用之裁判時，應確定其費用額，民事訴
    訟法第四百三十六條之十九第一項、第四百三十六條之三十二第一項規定甚明。
    本件上訴裁判費為新台幣（下同）三百六十六元，送達郵費為六十八元，合計為
    四百三十四元，應由上訴人負擔。
五、結論：本件上訴為不合法，依民事訴訟法第四百三十六條之三十二第二項、第四
    百三十六條之十九第一項、第四百四十四條第一項前段、第九十五條、第七十八
    條，裁定如主文。
中　　　華　　　民　　　國　　九十一　　年　　　十二　　　月　　三十　　日
                              臺灣高雄地方法院民事第一庭
~B審判長法官　楊富強
~B法　　　官　李昭彥
~B法　    官　陳樹村
右為正本係照原本作成。
本裁定不得抗告。
中　　　華　　　民　　　國　　九十一　　年　　　十二　　　月　　三十　　日
~B法院書記官　王壹理
